【裁判字號】    97,訴,3989
【裁判日期】    971128
【裁判案由】    毒品危害防制條例
【裁判全文】
臺灣板橋地方法院刑事判決              97年度訴字第3989號
公  訴  人  臺灣板橋地方法院檢察署檢察官
被      告  甲○○
上列被告因違反毒品危害防制條例案件，經檢察官提起公訴（97
年度毒偵字第6743號），被告於準備程序進行中就被訴事實為有
罪之陳述，本院告知被告簡式審判程序之旨，並聽取當事人之意
見後，合議庭裁定由受命法官獨任進行簡式審判程序，本院判決
如下：
        主  文
甲○○施用第一級毒品，累犯，處有期徒刑拾月，扣案之海洛因
驗餘淨重零點零柒捌伍公克，沒收銷燬，包裝上開海洛因之外包
裝袋壹只及注射針筒壹支，均沒收；又施用第二級毒品，累犯，
處有期徒刑陸月。應執行有期徒刑壹年貳月，扣案之海洛因驗餘
淨重零點零柒捌伍公克，沒收銷燬，包裝上開海洛因之外包裝袋
壹只及注射針筒壹支，均沒收。
        事實及理由
一、犯罪事實：
(一)甲○○前因施用第一級及第二級毒品案件，經本院以95年度
    毒聲字第301 號裁定送觀察、勒戒後，認有繼續施用毒品之
    傾向，再以95年度毒聲字第1214號裁定令入戒治處所施以強
    制戒治，嗣被告於執行強制戒治逾6 個月，並認其成效經評
    定為合格而於民國96年4 月23日釋放出所，經臺灣板橋地方
    法院檢察署檢察官於96年5 月4 日以96年度戒毒偵字第194
    號不起訴處分確定；又於95年間，因洗錢防制法、贓物、偽
    造文書案件，經本院以95年度易字第450 號判決、95年度簡
    字第2037號簡易判決、95年度簡字第5877號簡易判決，分別
    判處有期徒刑4 月、4 月、6 月確定，嗣經本院以96年度聲
    字第1709號裁定應執行刑為有期徒刑1 年，再經本院以96年
    度聲減字第1923號裁定分別減刑為有期徒刑2 月、2 月、3
    月，應執行有期徒刑6 月，甫於96年10月25日縮刑期滿執行
    完畢（於本案構成累犯）；復因施用第一級及第二級毒品案
    件，經本院以97年度訴字第2992號判決分別判處有期徒刑8
    月、4 月，應執行有期徒刑10月，提起上訴後，經臺灣高等
    法院於97年10月31日以97年度上訴字第4992號判決駁回上訴
    在案。
(二)詎甲○○仍不知悔改，明知海洛因、甲基安非他命分別為毒
    品危害防制條例第2 條第2 項第1 款、第2 款所規定之第一
    級、第二級毒品，依法不得施用、持有，竟於強制戒治執行
    完畢後5 年內，復分別基於施用第一級毒品海洛因及第二級
    毒品甲基安非他命之犯意，於97年8 月4 日下午4 時許，在
    臺北縣板橋市○○路88號3 樓，以將第一級毒品海洛因加水
    稀釋後，再用注射針筒施打於身體手臂之方式，施用第一級
    毒品海洛因乙次；另於97年8 月3 日下午某時許，在臺北縣
    土城市○○路9 號3 樓住處，以將甲基安非他命置於玻璃球
    吸食器內燒烤吸食其生成煙霧之方式，施用甲基安非他命乙
    次。嗣於97年8 月5 日下午5 時30分許，為警在臺北縣板橋
    市○○路88號3 樓查獲，並扣得甲○○所有之第一級毒品海
    洛因1 包（驗餘淨重0.0785公克），及其所有並供施用第一
    級毒品海洛因使用之注射針筒1 支。經警採集甲○○之尿液
    檢體送驗後，呈鴉片類及甲基安非他命類陽性反應，始獲悉
    上情。
(三)案經臺北縣政府警察局土城分局報告臺灣板橋地方法院檢察
    署檢察官偵查起訴，經合議庭裁定以簡式審判程序審理。
二、證據：
(一)被告甲○○於警詢、偵訊、本院訊問及審理時之自白。
(二)臺北縣政府警察局土城分局偵辦毒品案尿液編號及姓名對照
    表及台灣檢驗科技股份有限公司97年8月26日CH/2008/80243
    號濫用藥物檢驗報告各乙紙。
(三)扣案之海洛因1 包（驗餘淨重0.0785公克）及注射針筒1 支
    。
(四)交通部民用航空局航空醫務中心97年10月8 日航藥鑑字第09
    75173號毒品鑑定書各乙紙。
三、按海洛因、甲基安非他命分別係毒品危害防制條例第2 條第
    2 項第1 款、第2 款所明定之第一級、第二級毒品，不得非
    法持有、施用。查被告甲○○前因施用第一級及第二級毒品
    案件，經本院以95年度毒聲字第301 號裁定送觀察、勒戒後
    ，認有繼續施用毒品之傾向，再以95年度毒聲字第1214號裁
    定令入戒治處所施以強制戒治，嗣被告於執行強制戒治逾6
    個月，並認其成效經評定為合格而於96年4 月23日釋放出所
    ，經臺灣板橋地方法院檢察署檢察官於96年5 月4 日以96年
    度戒毒偵字第194 號不起訴處分確定乙節，有臺灣高等法院
    被告前案紀錄表1 份附卷可按，故而被告於前開強制戒治執
    行完畢釋放後5 年內再度施用第一級毒品及第二級毒品之行
    為，依毒品危害防制條例第23條第2 項規定，分別係犯毒品
    危害防制條例第10條第1 項、第2 項之施用第一級、第二級
    毒品罪。又被告施用第一級、第二級毒品前、後之持有第一
    級、第二級毒品犯行，為其施用之高度行為所吸收，均不另
    論罪。被告所犯本件施用第一級毒品及第二級毒品各一次犯
    行間，犯意各別、行為互殊，應予分論併罰。又被告有事實
    及理由欄一（一）所載之犯罪執行完畢紀錄，此有前開臺灣
    高等法院被告前案紀錄表乙份在卷可稽，其於有期徒刑之執
    行完畢後5 年內，故意再犯本件有期徒刑以上之罪，均為累
    犯，應俱依刑法第47條第1 項規定加重其刑。爰審酌被告甲
    ○○曾經觀察、勒戒及強制戒治後，應知所惕勵，當知悉施
    用毒品之危害及其違法性，且已有施用毒品前科，詎其仍因
    自制力薄弱，並漠視法令禁制，而再犯本案，顯不知悛悔，
    應嚴予非難，兼衡被告於犯後即能坦承犯行，而其施用毒品
    行為於本質上係屬自我戕害行為，反社會性之程度應屬較低
    等一切情狀，分別量處如主文所示之刑，並依刑法第51條第
    5 款之規定，定其應執行之刑，以資懲儆。至扣案之第一級
    毒品海洛因1 包（驗餘淨重0.0785公克），係毒品危害防制
    條例所規定之第一級毒品，應依毒品危害防制條例第18條第
    1 項前段之規定，於其施用第一級毒品罪之罪刑宣告項下為
    沒收銷燬之諭知；另包裝上開第一級毒品海洛因之外包裝袋
    1 只（係用於包裹海洛因，防止其裸露、潮濕，便於攜帶施
    用，並非不可分離）、注射針筒1 支，均係被告所有供其施
    用第一級毒品海洛因所用之物，業經被告陳明在卷（詳本院
    卷第93頁），併依刑法第38條第1 項第2 款之規定，於其所
    犯施用第一級毒品罪之罪刑宣告項下為沒收之諭知。
據上論斷，應依刑事訴訟法第299 條第1 項前段、第273 條之1
第1 項、第310 條之2 、第454 條第1 項，毒品危害防制條例第
10條第1 項、第2 項、第18條第1 項前段，刑法第11條、第47條
第1 項、第51條第5 款、第38條第1 項第2 款，判決如主文。
本案經檢察官吳宗光到庭執行職務。
中    華    民    國    97    年    11    月    28    日
                  刑事第十四庭  法  官  鄭燕璘
以上正本證明與原本無異。
如不服本判決，應於判決送達後10日內，向本院提出上訴書狀，
且上訴書狀應敘述具體理由，而上訴書狀未敘述上訴理由者，應
於上訴期間（即自收受判決書之翌日起算10日）屆滿後20日內補
提理由書。
中    華    民    國    97    年    11    月    28    日
                                書記官  陳筱惠
附錄本案論罪科刑法條全文：
毒品危害防制條例第10條：
施用第一級毒品者，處6月以上5年以下有期徒刑。
施用第二級毒品者，處3年以下有期徒刑。


司法院資訊處製作；財團法人民間司法改革基金會備份。
